臺灣臺北地方法院刑事判決　　　　　　　99年度易字第1331號
公　訴　人　臺灣臺北地方法院檢察署檢察官
被　　　告　詹家維
　　　　　　王雲生
　　　　　　王國祥
　　　　　　林銊展
　　　　　　劉漢豐
　　　　　　張舜斌
上　一　人
選任辯護人　辛　武律師
上列被告等因賭博案件，經檢察官聲請逕以簡易判決處刑（98年
度偵字第26618號、第29134號），本院認不宜逕以簡易判決處刑
，改適用通常程序審理，判決如下：
    主  文
詹家維共同意圖營利，聚眾賭博，處有期徒刑捌月，扣案如附表
一所示之物品均沒收之。
王雲生共同意圖營利，聚眾賭博，處有期徒刑陸月，如易科罰金
，以新臺幣壹仟元折算壹日，扣案如附表一所示之物品均沒收之
。
王國祥共同意圖營利，聚眾賭博，處有期徒刑陸月，如易科罰金
，以新臺幣壹仟元折算壹日，扣案如附表一所示之物品均沒收之
。
林鉞展共同意圖營利，聚眾賭博，處有期徒刑陸月，如易科罰金
，以新臺幣壹仟元折算壹日，扣案如附表一所示之物品均沒收之
。
劉漢豐共同意圖營利，聚眾賭博，處有期徒刑陸月，如易科罰金
，以新臺幣壹仟元折算壹日，扣案如附表一所示之物品均沒收之
。
張舜斌共同意圖營利，聚眾賭博，處有期徒刑捌月，扣案如附表
一所示之物品均沒收之。
    事  實
一、張舜斌、詹家維、王雲生、王國祥、郭于彰（另行審結）、
    林鉞展、劉漢豐與謝榮光（未據起訴）及自稱「阿明」、「
    阿成」、「全」、「斑比」等之姓名年籍不詳之成年男子，
    共同意圖營利，並基於反覆提供賭博場所及聚眾賭博之犯意
    聯絡，自民國98年3 月間起至同年11月10日止，利用網際網
    路，分別擔任名稱為「天下運動網」之賭博網站（網址：ht
    tp：//btt8888.net ）之「總監」及「代理」等職位，該網
    站除主持（主腦）者外，以下設有總監、大股東、股東、總
    代理及代理等管理階層，各階層由上而下各自招攬會員，並
    提供該網站之帳號、密碼予會員利用國內、外職業運動賽事
    （例如：美國職棒大聯盟、NBA 職籃、日本職棒、韓國職棒
    、各地足球、賽馬及中華職棒等）進行簽賭，以該賽事之勝
    負、讓分等方式決定輸贏，且以每週或每月結算賭博輸贏之
    金額，並以現金或匯款方式為輸贏賭金之支付、給予，詹家
    維、王雲生、王國祥、郭于彰、林鉞展及劉漢豐，則於結算
    之日，分別與張舜斌、謝榮光、「阿明」、「阿成」、「全
    」、「斑比」等上線進行結算，將會員交付之賭資，扣除會
    員每下注新臺幣（下同）1萬元，抽取150元不等之「水錢」
    後，交付與各該上線，並將各該上線結算後賭贏之會員所應
    獲得之款項，轉交與各該會員，以此方式經營賭博網站，而
    取得不法利益。嗣為警於同年11月10日分別持搜索票前往詹
    家維、王雲生、王國祥、郭于彰、林鉞展及劉漢豐之住處執
    行搜索，並扣得如附表一所示之物品，而悉上情。
二、案經臺北市政府警察局少年警察隊報告臺灣臺北地方法院檢
    察署檢察官偵查後，聲請逕以簡易判決處刑，本院認不宜逕
    以簡易判決處刑，改適用通常程序審理。
    理  由
一、按被告以外之人於審判外之言詞或書面陳述，除法律有規定
    者外，不得作為證據，刑事訴訟法第159條第1項定有明文。
    又被告以外之人於審判外之陳述，雖不符前4條（即第159條
    之1至第159 條之4）之規定，而經當事人於審判程序同意作
    為證據，法院審酌該言詞陳述或書面陳述作成時之情況，認
    為適當者，亦得為證據；當事人、代理人或辯護人於法院調
    查證據時，知有第159條第1項不得為證據之情形，而未於言
    詞辯論終結前聲明異議者，視為有前項之同意，同法第159
    條之5 規定甚明。被告詹家維、王雲生、王國祥、林鉞展、
    劉漢豐、張舜斌暨其選任辯護人於本院審理時，對於本院以
    下引用之審判外之言詞陳述之證據能力均不爭執，復未於本
    件言詞辯論終結前聲明異議，本院審酌該等言詞陳述作成時
    之情況，認為適當，揆諸前揭說明，自得為證據。
二、訊據被告詹家維、王雲生、王國祥、林鉞展、劉漢豐對於上
    開事實坦承不諱，另訊之被告張舜斌則矢口否認有何上開犯
    行，辯稱：伊無經營、參與網路簽賭，亦無給予被告詹家維
    任何賭博網站之帳號、密碼等資料，但曾陸續借款與被告詹
    家維，被告詹家維亦有陸續匯款償還部分金額，現尚欠伊將
    近約20萬元左右等語。
三、經查：
  (一)被告詹家維、王雲生、王國祥、郭于彰、林鉞展、劉漢豐等
    自98年3 月間起至同年11月10日止，利用網際網路，分別擔
    任「天下運動網」之「總監」及「代理」等職位，該網站除
    主持者外，以下設有總監、大股東、股東、總代理及代理等
    管理階層，各階層由上而下各自招攬會員，並提供該網站之
    帳號、密碼予會員利用國內、外職業運動賽事（例如：美國
    職棒大聯盟、NBA 職籃、日本職棒、韓國職棒、各地足球、
    賽馬及中華職棒等）進行簽賭，以該賽事之勝負、讓分等方
    式決定輸贏，且以每週或每月結算賭博輸贏之金額，並以現
    金或匯款方式為會員輸贏賭金之支付、給予，詹家維、王雲
    生、王國祥、林鉞展及劉漢豐，則於結算之日，分別與被告
    張舜斌、謝榮光、「阿明」、「阿成」、「全」、「斑比」
    等上線進行結算，將會員交付之賭資，扣除會員每下注新臺
    幣（下同）1萬元，抽取150元不等之「水錢」後，交付與各
    該上線，並將各該上線結算後賭贏之會員所應獲得之款項，
    轉交與各該會員，以此方式經營賭博網站之事實，業據被告
    詹家維、王雲生、王國祥、林鉞展、劉漢豐於警詢、檢察官
    訊問及本院審理時及共犯郭于彰於警詢、檢察官訊問時坦承
    無訛，並有扣案如附表一所示之物品、天下運動網網頁管理
    介面列印表等資料在卷可按，堪信屬實。
  (二)被告張舜斌固辯稱伊無經營、參與網路簽賭，亦無給予被告
    詹家維任何賭博網站之帳號、密碼等資料，但曾陸續借款與
    被告詹家維，被告詹家維亦有陸續匯款償還部分金額，現尚
    欠伊將近約20萬元左右等語。惟被告詹家維自98年3 月間起
    ，經由上線即被告張舜斌之介紹，擔任該賭博網站管理階層
    之「代理」職務，由被告張舜斌給予其「代理」之帳號、密
    碼，並利用其本人及胞弟詹斯強之金融機構帳戶將每期與被
    告張舜斌結算之金額存入或匯入被告張舜斌之玉山銀行帳戶
    內等情，業經被告詹家維於警詢及檢察官訊問時陳述綦詳，
    被告詹家維於偵查中復以證人身分結證稱伊上手係被告張舜
    斌，其代理權係由被告張舜斌所給予，伊每期均與被告張舜
    斌結帳等語明確，並有扣案如附表二編號(二)所示之ATM 交易
    明細表及玉山銀行存款憑條共13紙及玉山銀行南京東路分行
    99年6月1日玉山南東字第0990528001號函所附被告張舜斌帳
    戶（帳號：0000000000000 號）交易明細表在卷可按，堪認
    被告詹家維參與該賭博網站係經由被告張舜斌介紹而取得管
    理階層之「代理」職務，並由被告張舜斌擔任被告詹家維之
    上線，被告詹家維每期均與被告張舜斌結算，並將結算款項
    存入或匯入被告張舜斌之上開帳戶內甚明。雖被告詹家維於
    本院審理時以證人身分結證另稱：伊在該賭博網站之上手係
    「小偉」而非被告張舜斌，其以本人及胞弟詹斯強名義存入
    及匯款與被告張舜斌之款項係償還先前向被告張舜斌之借款
    ，而非該賭博網站之結算金額等語，然經本院訊之其於警詢
    時之陳述有無受警方強暴、脅迫？其答以「應該沒有。」可
    見其於警詢中之陳述內容，係出於其自由意志而為之。又經
    本院訊之為何其前後陳述內容迥異？復答以「……警方到我
    家時看到匯款單，他們似乎掌握到張舜斌的什麼事，就直接
    說是大組頭，……因為那個時候，當下或多或少有耳聞張舜
    斌有從事什麼行業，債務上可能比較輕鬆。」等語，不惟顯
    悖常理，且其於本院審理時復無法合理、明確陳述其與被告
    張舜斌間之借貸詳情及為何未提供擔保及書立字據等情，足
    認被告詹家維於本院審理時以證人身分所為有利於被告張舜
    斌之證述，顯係迴護被告張舜斌，委不足採。從而，被告張
    舜斌上開所辯，應係臨頌卸責之詞，亦不可採
  (三)綜上所述，本件事證明確，被告等犯行洵堪認定，均應依法
    論科。
四、按刑法第268 條之圖利供給賭博場所罪，本不以賭博場所為
    公眾得出入者為要件，而所謂「賭博場所」，只要有一定之
    場所供人賭博財物即可，非謂須有可供人前往之一定空間場
    地始足當之。以現今科技之精進，電話、傳真、網路均可為
    傳達賭博之訊息，例如營利意圖而提供網址供人賭博財物者
    ，亦屬提供賭博場所之一種（最高法院94年度台非字第265
    號判決意旨參照）。又本案網站之賭博場所可供不特定人進
    入與莊家對賭，是核被告等所為，係犯刑法第268 條前段之
    意圖營利，供給賭博場罪及同條後段之意圖營利，聚眾賭博
    罪。被告等與郭于彰、謝榮光及自稱「阿明」、「阿成」、
    「全」、「斑比」等之姓名年籍不詳之成年男子間，有犯意
    聯絡及行為分擔，應以共同正犯論處。又被告等自民國99年
    3 月間起至同年11月10日為警查獲時止，於多次反覆持續提
    供賭博場所及聚眾賭博以牟利而未曾間斷，此種犯罪形態，
    本質上乃具有反覆實施之特質，客觀上具有相當時間之緊密
    、連續性及可確定性，且依社會通念，該等行為本即具有預
    定數個同種類之行為反覆實行之性質，屬法律上之集合犯，
    應各論以一罪。又被告等以一行為同時觸犯上開2 罪名，為
    想像競合犯，均應依刑法第55條之規定，從一情節較重之意
    圖營利聚眾賭博罪處斷。爰審酌被告等為謀圖利益，利用網
    路無遠弗屆之特性，使不特定多數人參與賭博行為，助長社
    會僥倖、投機風氣，嚴重妨害社會秩序，再參酌渠等參與該
    簽賭網站之程度、且經營期間僅約7 月餘，時間非長，被告
    詹家維、王雲生、王國祥、林鉞展、劉漢豐均坦承犯行，犯
    後態度良好，被告張舜斌則否認犯行，犯後態度非佳等一切
    情狀，分別量處如主文所示之刑，被告王雲生、王國祥、林
    鉞展、劉漢豐部分並諭知易科罰金之折算標準，以示儆懲。
三、扣案如附表一所示之物品，屬如附表一所示之被告及共犯所
    有，且供其犯本件所用之物，爰依刑法第38條第3項、第1項
    第2 款之規定宣告沒收之。至扣案如附表二所示之物品，核
    非供本件被告等及共犯犯罪所用、犯罪預備或因犯罪所生或
    所得之物，爰均不予宣告沒收，附此敘明。
據上論斷，應依刑事訴訟法第452條、第299條第1 項前段，刑法
第28條、第268條、第55條、第41條第1項前段、第38條第1項第2
款，刑法施行法第1條之1，判決如主文。
本案經檢察官蒲心智到庭執行職務
中    華    民    國   100    年    1     月    7     日
                        刑事第十八庭  法  官  彭慶文
上正本證明與原本無異。
如不服本判決應於收受送達後10日內向本院提出上訴書狀，並應
敘述具體理由；其未敘述上訴理由者，應於上訴期間屆滿後20日
內向本院補提理由書（均須按他造當事人之人數附繕本）「切勿
逕送上級法院」。
                                      書記官  許婉如
中    華    民    國   100    年    1     月    7     日
附錄法條：刑法第268條
中華民國刑法第268條
（圖利供給賭場或聚眾賭博罪）
意圖營利，供給賭博場所或聚眾賭博者，處 3 年以下有期徒刑
，得併科 3 千元以下罰金。
附表一：
┌──┬───┬───────────────┬───┐
│編號│所有人│  扣 押 物 品 名 稱 、 數 量  │備  考│
├──┼───┼───────────────┼───┤
│ (一) │詹家維│電腦主機1台                   │      │
│    │      ├───────────────┼───┤
│    │      │隨身碟1個                     │      │
│    │      ├───────────────┼───┤
│    │      │帳冊（筆記本）1本             │      │
├──┼───┼───────────────┼───┤
│ (二) │王雲生│電腦主機1台                   │      │
│    │      ├───────────────┼───┤
│    │      │簽賭帳冊1本                   │      │
│    │      ├───────────────┼───┤
│    │      │簽賭交易明細36紙              │      │
│    │      ├───────────────┼───┤
│    │      │簽賭會員帳號及金融機構帳號明細│      │
│    │      │4紙                           │      │
├──┼───┼───────────────┼───┤
│ (三) │王國祥│電腦主機1台                   │      │
│    │      ├───────────────┼───┤
│    │      │簽注帳單10紙                  │扣押清│
│    │      │                              │單誤載│
│    │      │                              │為9紙 │
├──┼───┼───────────────┼───┤
│ (四) │郭于彰│電腦主機2台                   │      │
│    │      ├───────────────┼───┤
│    │      │記事本2本                     │      │
│    │      ├───────────────┼───┤
│    │      │記帳單1紙                     │      │
├──┼───┼───────────────┼───┤
│ (五) │林鉞展│電腦主機1台                   │      │
├──┼───┼───────────────┼───┤
│ (六) │劉漢豐│電腦主機1台                   │      │
│    │      ├───────────────┼───┤
│    │      │帳冊1本                       │      │
│    │      ├───────────────┼───┤
│    │      │帳單6紙                       │      │
└──┴───┴───────────────┴───┘
附表二：
┌──┬───┬───────────────┬───┐
│編號│所有人│  扣 押 物 品 名 稱 、 數 量  │備  考│
├──┼───┼───────────────┼───┤
│ (一) │謝凌風│電腦主機1台                   │      │
├──┼───┼───────────────┼───┤
│ (二) │詹家維│ATM交易明細表及玉山銀行存款   │      │
│    │      │憑條共13紙                    │      │
│    │      ├───────────────┼───┤
│    │      │借貸協議書1紙                 │      │
│    │      ├───────────────┼───┤
│    │      │保管條1紙                     │      │
├──┼───┼───────────────┼───┤
│ (三) │王雲生│郵政跨行匯款申請書2紙         │      │
│    │      ├───────────────┼───┤
│    │      │中國信託銀行西松分行存摺3本   │      │
├──┼───┼───────────────┼───┤
│ (四) │王國祥│國泰世華銀行、中國信託銀行、華│      │
│    │      │南銀行、花旗（台灣）銀行存摺10│      │
│    │      │共10本                        │      │
├──┼───┼───────────────┼───┤
│ (五) │郭于彰│現金新台幣18萬2,000元         │      │
│    │      ├───────────────┼───┤
│    │      │板信銀行存摺4本               │      │
│    │      ├───────────────┼───┤
│    │      │中國信託銀行士林分行支票（票號│      │
│    │      │：FD0000000號、面額：新台幣32 │      │
│    │      │萬元）暨退票理由單各1紙       │      │
│    │      ├───────────────┼───┤
│    │      │板信銀行金城分行支票（票號：JC│      │
│    │      │0000000號、面額：新台幣20萬元 │      │
│    │      │）1紙                         │      │
│    │      ├───────────────┼───┤
│    │      │商業本票正本（票號：CH542007號│      │
│    │      │、面額：新台幣10萬元）1紙     │      │
│    │      ├───────────────┼───┤
│    │      │商業本票影本（票號：344426號、│      │
│    │      │面額：新台幣50萬元）1紙       │      │
├──┼───┼───────────────┼───┤
│ (六) │林鉞展│台北富邦銀行存摺1本           │      │
└──┴───┴───────────────┴───┘